【裁判字號】    90,易,32
【裁判日期】    901030
【裁判案由】    竊盜
【裁判全文】
臺灣澎湖地方法院刑事判決                              九十年度易字第三二號
    公  訴  人  臺灣澎湖地方法院檢察署檢察官
    被      告  己○○
右列被告因竊盜案件，經檢察官提起公訴（九十年度偵字第二二二號），暨移送併辦
（臺灣澎湖地方法院檢察署九十度偵字第二七七號、第三二五號、第四六五號、臺灣
高雄地方法院檢察署九十年度偵字第一四四二七號、第一五五八五號）本院判決如左
：
    主  文
己○○連續結夥三人以上、攜帶兇器、毀越安全設備竊盜，累犯，處有期徒刑壹年陸
月，於刑之執行前令入勞動場所強制工作參年。
扣案之螺絲起子參支、機車鑰匙壹支均沒收。
    事  實
一、己○○前因竊盜罪，經高雄地方法院判處有期徒刑六月，甫於民國九十年一月二
    十九日執行完畢，詎仍不知悔改，基於意圖為自己不法所有之概括犯意，復有下
    列行為，顯有犯罪習慣：
（一）於九十年二月八日凌晨三時許，見高雄市○○區○○路二九八號地下室「金銀
      島保齡球館」之辦公室內適巧無人，即侵入其內，竊取新台幣（下同）一十三
      萬元。
（二）於九十年三月四日晚間，在澎湖縣馬公市○○路「富春保齡球館」之停車場，
      持其所有之扳手一支，竊取許敏盛所有之健康排十六段變速腳踏車一輛。
（三）於九十年三月五日凌晨一時許，在澎湖縣馬公市第三漁港之停車場內，持起所
      有之鑰匙一支，竊取翁新摳所有、車牌號碼ＵＩＦ─九五七號輕型機車一輛。
（四）於九十年三月十二日凌晨二時許，至澎湖縣立游泳池前，持其所有之十字鎬一
      把，竊取公共電話筒一具（價值為三萬九千元，內並有一千三百餘元）。
（五）於九十年三月十三日凌晨一時許，與成年之庚○○、壬○○（已另案判決確定
      ），至澎湖縣馬公市○○路十八號「快樂龍遊藝場」前，先由庚○○在該遊藝
      場靠重慶街之側門處附近把風，再由己○○攜帶其所有之螺絲起子二支、剪刀
      一支，自該處靠仁愛路大門旁之樓梯上二樓，先破壞二樓窗戶進入該處，再至
      一樓打開側門，讓壬○○進入，己○○、壬○○並分別持螺絲起子、剪刀撬開
      抽屜，竊取現金新台幣一萬九千元、五元之代幣二千枚、一號及四號電池各六
      十顆、手錶九隻、一錢重之金戒子二枚、手電筒二支、瑞士刀一支、掌上型電
      動玩具三台等物，得手後三人則將上開財物朋分花用，嗣經警循線查獲，並扣
      得螺絲起子二支。
（六）於九十年六月二十日凌晨五時許，見辛○○位於澎湖縣白沙鄉岐頭村二十號住
      處之大門未上鎖，即啟門入室，徒手竊取辛○○置於長褲口袋內之四千三百餘
      元、機車鑰匙一把，復持上開竊取得來之鑰匙，竊取辛○○所有、車牌號碼為
      ＵＤＯ─八四九號之輕型機車一輛。
（七）於九十年七月六日凌晨一時三十五分許，在高雄縣岡山鎮○○○路，持所有之
      螺絲起子一支，竊取停放在路邊、林煥翔所有、車牌號碼ＵＷ─四二一三號內
      自小貨車之計算機一台，嗣經警查獲，並扣得螺絲起子一支。
（八）於九十年七月十日凌晨二時許，持其所有之油壓剪一把，至高雄市楠梓區○○○街二二六號「高雄客運楠梓站」，竊取停放該處公車內之投幣箱內之七萬餘
      元。
（九）於九十年七月十一日凌晨二時許，持其所有之螺絲起子一支，竊取置放於高雄
      市楠梓區○○○路一八八號前之加水箱內之二千五百餘元。
（十）於九十年七月三十一日凌晨零時三十分許，在高雄縣岡山鎮○○路高苑有線電
      視公司前，持其所有之機車鑰匙一支，竊取黃名岑所有車牌號碼ＰＥＫ─九七
      一號重型機車一輛，嗣經警查獲，並扣得機車鑰匙一支。
二、案經澎湖縣政府警察局馬公分局報請臺灣澎湖地方法院檢察署檢察官偵查起訴，
    暨臺灣澎湖地方法院檢察署檢察官、臺灣高雄地方法院檢察署檢察官移送併辦。
    理  由
一、右揭犯罪事實，業據被告己○○坦承不諱，核與被害人許敏盛、戊○○、乙○○
    、辛○○、丙○○、甲○○、丁○○、林煥翔等人所述之情節相符，並有贓物領
    據、現場平面圖附卷足稽。此外，並有扣案之螺絲起子三支、機車鑰匙一支足資
    佐證。本案事證明確，被告犯行堪予認定。
二、核被告己○○上開編號一、十所為，係犯刑法第三百二十條第一項之竊盜罪；編
    號二、三、四、七、八、九所為，均係犯刑法第三百二十一條第一項第三款之攜
    帶兇器竊盜罪；編號五所為，係犯刑法第三百二十一條第四款、第三款、第二款
    之結夥三人以上、攜帶兇器、毀越安全設備竊盜罪；編號六所為，係犯刑法第三
    百二十一條第一項第一項第一款之夜間侵入住宅竊盜罪。被告多次竊盜犯行，時
    間緊接，手法相若，所犯為構成要件相同之罪名，顯係基於概括犯意為之，為連
    續犯，應依刑法第五十六條規定，從重之刑法第三百二十一條第一項第四款、第
    三款、第二款之加重竊盜罪論斷，並加重其刑。又被告前因竊盜罪，經高雄地方
    法院判處有期徒刑六月，甫於民國九十年一月二十九日執行完畢，有臺灣高等法
    院被告全國前案紀錄表可稽，其於五年內，再犯本件有期徒刑以上之罪，為累犯
    ，應依刑法第四十七條規定加重其刑，並遞加之。爰審酌被告年輕力強，不思奮
    發，屢有竊盜行為，已造成南部地區民眾精神上之恐慌，所竊得財物之價值非鉅
    ，及其犯後尚能坦承犯行等一切情狀，量處如主文所示之刑。又被告前於八十七
    年間，因竊盜案，經臺灣高雄地方法院、臺灣高等法院高雄分院判處有期徒刑一
    年六月確定，其於八十九年三月二十六日執行完畢後，於八十九年間隨即再因竊
    盜案，經臺灣高雄地方法院判處有期徒刑六月確定，其於九十年一月二十九日執
    行完畢後，隨即有本件犯行，此有臺灣高等法院被告全國前案紀錄表在卷可按。
    再本件被告前開竊盜犯行，起於九十年二月八日，距離被告執行完畢僅十餘日，
    又被告自八十五年間起，迄犯本案止，除多數期間係在接受感化教育、刑之執行
    外，均係甫出監所旋即再犯竊盜，又本件行竊次數多達十次，足見被告係有犯罪
    習慣之人，再從前開自由刑之執行效果以觀，尚不足以徹底根絕其惡習，是有施
    以保安處分矯治之必要，爰依竊盜犯贓物犯保安處分條例第三條第一項第一款之
    規定，諭知被告應於刑之執行前令入勞動場所強制工作三年。
三、扣案之螺絲起子三支、機車鑰匙一支，係被告所有供犯罪所用之物，應依刑法第
    三十八條第一項第二款宣告沒收之。又其餘未扣案之扳手、十字鎬、螺絲起子、
    剪刀等物，已遭被告丟棄，業據其供承在卷，本院爰不予宣告沒收。
據上論斷，應依刑事訴訟法第二百九十九條第一項前段，刑法第五十六條、第三百二
十一條第一項第四款、第三款、第二款、第四十七條，第三十八條第一項第二款，竊
盜犯贓物犯保安處分條例第三條第一項第一款、第四條、第五條第一項前段，判決如
主文。
本案經檢察官孫源志到庭執行職務。
中      華      民      國      九十      年      十      月    三十    日
                                  臺 灣 澎 湖 地 方 法 院 刑 事 庭
                                        法    官  李     宛     玲
右正本證明與原本無異。
如不服本判決，應於判決送達後十日內，向本院提出上訴狀（須附繕本）。
中      華      民      國      九十      年      十      月   三十一   日
                                        書 記 官  劉     竹     苞
附錄本案論罪科刑法條：
刑法第三百二十一條：
犯竊盜罪而有左列情形之一者，處六月以上五年以下有期徒刑：
一、於夜間侵入住宅或有人居住之建築物、船艦或隱匿其內而犯之者。
二、毀越門扇、牆垣或其他安全設備而犯之者。
三、攜帶兇器而犯之者。
四、結夥三人以上而犯之者。
五、乘火災、水災或其他災害之際而犯之者。
六、在車站或埠頭而犯之者。
前項之未遂犯罰之。


司法院資訊處製作；財團法人民間司法改革基金會備份。
